Inventaris van het archief van de familie Van Hoogstraten - I - Hoogstratiana, stukken betreffende de familie Van Hoogstraten en aanverwante families, 1696-2004
Nationaal Archief, Den Haag
- Margaretha Constantia Maria (XI-B-a) (1858-1942). Stukken betreffende de familie van haar echtgenoot, P.J. van Stein Callenfels., 104
  - Briefje (1 vel), ongedateerd [volgens potloodaantekening 1932], van zijn oom P.J. von Stein Callenfels, aan François (XIII-H). Incipit: "Ik zou zoo ardig vinden en het op prijs spellen [sic] als gij op mijn jaardag kwam eten en de reis betalen"., 2684.
  - Brief (1 gevouwen vel rouwpapier), ongedateerd [volgens potloodaantekening "'33?", maar meer waarschijnlijk is 1932, omdat François wèl aanwezig was op de 90e verjaardag van P.J. van Stein Callenfels, in 1933], van P.J. van Stein Callenfels, aan François (XIII-H). Incipit: "Hartelijk dank voor Uw vriendschapsbetuigingen ter gelegenheid van mijn verjaardag. Het speet ons U niet te zien"., 2685.
  - Briefje (1 vel), ongedateerd [mei 1933], met in ander handschrift de tekst "Mijn bijzonderen dank voor Uwe gelukwenschen", ondertekend door P.J. von Stein Callenfels., 2686.
  - "Het feest van luit.-generaal P.J. von Stein Callenfels" (1 krantenpagina), uit De Nieuwe Courant XXXIII, 144, donderdag 25 mei 1933. Betreft verslag van de 90e verjaardag van P.J. von Stein Callenfels., 2687.
  - Algemeen Handelsblad van Donderdag 25 mei 1933 (1 krantenpagina), met artikeltje en grote foto betreffende de 90e verjaardag van P.J. von Stein Callenfels., 2688.
  - "Défilé voor 90-jarige Gen. Von Stein Callenfels" (krantenknipsel)., 2689.
  - "Luit. Gen. P.J. von Stein Callenfels Zijn 90ste verjaardag" (krantenknipsel)., 2690.
  - Menu (1 vel), gedateerd 26 februari 1935, in het handschrift van Margaretha Constantia Maria. Op verso lijst aanwezigen., 2691.
  - Gedrukt overlijdensbericht (1 vel), gedateerd 24 januari 1936, van Pieter Jacobus von Stein Callenfels. 2 exemplaren., 2692.
  - Deels gedrukte, deels getypte uitnodiging (1 vel rouwpapier), gedateerd 24 januari 1936, voor de begrafenis van P.J. von Stein Callenfels, op begraafplaats Oud Eik en Duinen te Den Haag., 2693.
  - "Begrafenis generaal P.J. von Stein Callenfels (krantenknipsel), ongedateerd [januari 1936]., 2694.
  - "Teraardebestelling luit.-generaal von Stein Callenfels (krantenknipsel), ongedateerd [januari 1936]., 2695.
  - Krantenknipsel met beschrijving van de carrière van P.J. van Stein Callenfels, n.a.v. diens overlijden op 24 januari 1936., 2696.
  - "Generaal P.J. von Stein Callenfels † (krantenknipsel), gedateerd 24 januari 1936., 2697.
  - Krantenknipsel met foto van P.J. van Stein Callenfels, n.a.v. diens overlijden op 24 januari 1936., 2698.
  - Brief (1 gevouwen vel rouwpapier), gedateerd 2 juli [19]36, van Bé van Stein Callenfels, aan naar neef François (XIII-H). Incipit: "Mede uit Leo's naam kom ik je onze deelneming betuigen bij het heengaan van je vader"., 2699.
  - Correspondentiekaart, gedateerd 6 juli 1936, van P.V. van Stein Callenfels, (gezien datum en inhoud) aan François (XIII-H). Incipit: "Ik wil niet nalaten U onze hartelijke deelneming te betuigen met het overlijden van Uwen Vader"., 2700.
  - Brief (1 gevouwen vel rouwpapier), gedateerd 7 oktober [19]38, van Bé van Stein Callenfels, aan haar oom J.W.P. v.H. (XII-D). Incipit: "Van harte kom ik u een gelukkig en gezegend jaar toewenschen voor U en de Uwen". Inliggend: envelopje met foto (4,4 x 6,7 cm) van het graf van haar overleden echtgenoot, Léonard Jan van Voorthuysen., 2701.
  - Briefkaart, gedateerd 23 september 1940, van Aline van Loqueren, aan J.W.P. v.H. (XII-D), Betreft de vicomtesse van Iseghem, geparenteerd aan de familie van Stein Callenfels., 2702.
  - Brief (1 vel), gedateerd 25 juli [19]41, van Bé van Stein Callenfels, aan naar neef François (XIII-H). Incipit: "Gezellig je brief te ontvangen en hartelijk dank voor de gelukwenschen"., 2703.
  - Brief (1 velletje), gedateerd 2 maart [19]42, van Bé van Stein Callenfels, aan naar neef François (XIII-H). Betreft felicitatie met verjaardag. Incipit: "Hartelijk geluk gewenscht namens mijne moeder en mijzelf"., 2704.
  - Kattenbelletje, ongedateerd [1942?], van Bé van Stein Callenfels, geadresseerde onbekend. Incipit: "Met hart. Gr. Moeder wel steeds in bed, maar over pijn hoor ik niet veel gelukkig..."., 2705.
  - Brief (1 vel), gedateerd 11 mei [19]42, van Bé van Stein Callenfels, aan naar neef François (XIII-H). Incipit: "Moeder is uiterst zwak, 'n enkel lepeltje water, fluistert soms, haast niet te verstaan, goed verzorgd, geen pijn, wel als de zuster haar helpt"., 2706.
  - Brief (1 vel in enveloppe), gedateerd 17 mei 1942, van Zus van Stein Callenfels, aan haar neef François (XIII-H). Incipit: "Dank voor je brief. Ik vond het gezellig weer eens wat van je te hooren, maar je had eens iets van je kinderen moeten schrijven"., 2707.
  - Telegram (1 vel), gedateerd 26 mei 1942, van Bé van Stein Callenfels, aan haar neef François (XIII-H): "Moeder overleden. Begrafenis Donderdag 3 uur van huis"., 2708.
  - Brief (1 vel), gedateerd 2 oktober [19]42, van Bé van Stein Callenfels, aan haar neef François (XIII-H). Incipit: "Best kan ik mij begrijpen hoe vol-hoofdig en handig je het hebt"., 2709.
  - Foto (prentbriefkaart), voorstellende Bé van Stein Callenfels, ongedateerd, op verso enkele aantekeningen, waaronder "overleden in Kamp Westerbork Juli 1945", en "'t laatst door F en S gezien, in de Javastraat 1943 Juli?"., 2710.
  - Omslag (1 gevouwen vel) met correspondentie betreffende de nalatenschap van Léo en Bé van Voorthysen-van Stein Callenfels. Hierin:, 2711-2714.
    - Brief (1 vel), gedateerd 22 juni 1946, van Jhr. A.O.A. van der Meer de Walcheren, aan François (XIII-H)., 2711.
    - Doorslag van getypte brief (1 vel), gedateerd 25 juni 1946, van François (XIII-H), aan Jhr. A.O.A. van der Meer de Walcheren., 2712.
    - Brief (1 vel), gedateerd 1 juli 1946, van Jhr. A.O.A. van der Meer de Walcheren, aan François (XIII-H)., 2713.
    - Brief (1 vel), gedateerd 1 juli 1946, van Jhr. A.O.A. van der Meer de Walcheren, aan François (XIII-H)., 2714.
  - Krantenknipsel uit de Nieuwe Courant, gedateerd juni [19]47, van artikel "NSB-ambtenaar der P.T.T. voor het Tribunaal". Betreft J.H. van Stein Callenfels., 2715.
  - Gedrukte overlijdensannonce (1 gevouwen vel) van Françoise Nelly van Stein Callenfels, gedateerd 3 juni 1961., 2716.
  - Overlijdensadvertentie (krantenknipsel) van J.A.C. van Stein Callenfels, gedateerd 30 december 1969., 2717.
  - Gedrukte overlijdensannonce (1 vel) van J.A.C. van Stein Callenfels, gedateerd 30 december 1969., 2718.
  - Gedrukte correspondentiekaart, gedateerd februari 1970, ondertekend namens de familie door O. van Stein Callenfels. Betreft dank voor bewijzen van medeleven na het overlijden van J.A.C. van Stein Callenfels., 2719.
  - Visitekaartje met rouwrand "Mr & Mme van Voorthuysen von Stein Callenfels"., 2720.
  - Visitekaartje met rouwrand "L.J. van Voorthuysen Burgemeester van Domburg Oud-Lid der Staten van Zeeland"., 2721.
  - Potloodschetsje van tropische paalwoning, met palmboom, met op recto de aantekeningen "Eenvoud het kenmerk van het ware!", "Een groetje aan Zus B.", en "zoo eenvoudig doet S.A. v.H. 't niet hè?". Op verso berichtje betreffende collecte Winterhulp Nederland., 2722.
  - Enveloppe met stukken betrekking hebbend op Dr. Pieter Vincent van Stein Callenfels. Hierin:, 2723-2728.
    - 2 pagina's uit The Illustrated London News, 18 augustus 1934, met artikel "Implements used by solo man at least 40,000 years ago? Tools associated with the mid-pleistocene Javanese" door Dr. P.V. van Stein Callenfels., 2723.
    - 2 pagina's uit The Illustrated London News, 5 januari 1935, met artikel "One step further towards the solution of the prehistoric problems of the Far East" door Dr. P.V. van Stein Callenfels., 2724.
    - Krantenknipsel, gedateerd 28 april [19]38, "Dr. P.V. van Stein Callenfels. † De bekende praehistoricus op Ceylon gestorven"., 2725.
    - Krantenknipsel, gedateerd 29 april [19]38, "Herinneringen aan Dr. van Stein Callenfels"., 2726.
    - 1 pagina uit de Nieuwe Rotterdamsche Courant van Zaterdag 14 mei 1938, met artikel over Dr. P.V. van Stein Callenfels, "een zwervend geleerde van ontembare energie en stuwkracht"., 2727.
    - "Dr. P.V. van Stein Callenfels Toean Besar Goentoer voorbij alle grenzen" (1 gevouwen vel), uit Tong-Tong, in potlood gedateerd "1959"., 2728.
  - Genealogische aantekeningen (11 vel) door J.W.P. v.H. (XII-D) betreffende het geslacht Callenfels/von Stein Callenfels. Inliggend een tiental krantenknipsels, betreffende P.J. van Stein Callenfels., 2729.
  - Transcriptie (1 gevouwen, 1 los vel) door J.W.P. v.H. (XII-D) uit "J.J. Callenfelsii Album Amicorum Anno 1619"., 2730.
- Jan Samuel François (XII-C) (1859-1936). Correspondentie en diverse stukken., 105
  (stukken 2731 t/m 2860)
  - Uittreksel (1 diploma), gedateerd 29 januari 1891, uit het geboorteregister van de burgerlijke stand van Den Haag, waaruit blijkt dat Jan Samuel François in genoemde gemeente is geboren op 7 juni 1859., 2731.
  - Uittreksel (1 diploma), gedateerd 26 mei 1898, uit het geboorteregister van de burgerlijke stand van Den Haag, waaruit blijkt dat Jan Samuel François in genoemde gemeente is geboren op 7 juni 1859., 2732.
  - Uittreksel (1 diploma), gedateerd 29 juni 1910, uit het geboorteregister van de burgerlijke stand van Den Haag, waaruit blijkt dat Jan Samuel François in genoemde gemeente is geboren op 7 juni 1859., 2733.
  - Gedichtjes (1 gevouwen vel), gedateerd 30 maart 1864, van Jan en zijn zuster Margaretha, ter gelegenheid van de 58e verjaardag van hun vader Samuel Anne., 2734.
  - Briefje (1 vel), gedateerd 20 maart 1867, van Jan, aan zijn moeder. Incipit: "Mijn werk was af, dus had ik tijd om dit briefje te schrijven"., 2735.
  - Brief (1 gevouwen vel), gedateerd 20 juni 1867, van Ds. Hattink, aan Jan's ouders. Incipit: "Voor uw vertrek uit Arnh. wil ik gaarne voldoen aan uwe begeerte, om iets omtrent uwen lieveling te vernemen". Op verso briefje van Jan, voltooid op inliggend velletje., 2736.
  - Briefje (1 vel in enveloppe), gedateerd 22 juni 1867, van Jan, aan zijn ouders. Incipit: "Ik bedank U beiden voor uwe lieve briefjes"., 2737.
  - Briefje (1 gevouwen vel), gedateerd 6 juli 1867, van Jan, aan zijn ouders. Incipit: "Wel Mama wat hebt gij mij daar eene langen lieven brief geschreven"., 2738.
  - Briefje (1 vel), gedateerd 20 juli 1867, van Jan, aan zijn ouders. Incipit: "Wel Papa ik zoude wel eens gaarne naar dat bosch bij Weerselo willen gaan"., 2739.
  - Briefje (1 vel), gedateerd 23 juli [1867], van Jan, aan zijn ouders. Incipit: "Wel Mama en Papa ik ben met den dom[inee]. en Mijnh R: op den Tubbergschen toren geweest"., 2740.
  - Briefje (1 gevouwen vel), gedateerd "8 J[uni] [1869], van Jan, aan zijn ouders. Incipit: "Gisteren op mijn verjaardag heb ik zeer veel pleizier gehad"., 2741.
  - Briefje (1 vel), gedateerd 22 juni 1869, van Jan, aan zijn ouders. Incipit: "Het is Dingsdagavond acht uur"., 2742.
  - Briefje (1 vel), gedateerd 27 juni 1869, van Jan, aan zijn ouders. Incipit: "Het is vandaag heerlijk weer wij zijn in onze linne pakken"., 2743.
  - Briefje (1 vel), gedateerd 4 juli [1869], van Jan, aan zijn ouders. Incipit: "Daar tante Constance vandaag weder aan U schrijft, kan ik het niet nalaten om er een woordje voor u bij te voegen"., 2744.
  - Briefje (1 gevouwen vel), gedateerd 11 juli [1869], van Jan, aan zijn ouders, zijn broertje Jan Willem, en zijn zusje Margaretha. Incipit: "Verleden is de goede Mr v. Vliet weer zeer vriendelijk voor mij geweest"., 2745.
  - Potloodtekening, gedateerd 1872, gesigneerd "J.S.F. van Hoogstraten", 2746.
  - Potloodtekening, op verso gedateerd "omstreeks 1873", gesigneerd "J.S.F. van Hoogstraten"., 2747.
  - "Afschrift van het testament door den Heer J.S.F. van Hoogstraten, gepasseerd voor den Notaris W.J. Eikendal te 's Gravenhage den 14. Maart 1878 (katern van 1 gevouwen diploma in omslag, met wikkel, in enveloppe, geadresseerd aan J.S.F., "Eigenhandig")., 2748.
  - Idem (2 diplomata typoscript)., 2749.
  - Transcriptie van het gedicht "Belsazar" van Heinrich Heine. 1 vel. Ongedateerd (± 1880?). Gesigneerd J. v. Hoogstraten., 2750.
  - Krantenknipseltje, gedateerd 30 mei [18]85, met vermelding van J.S.F.: "na [...] detacheering te Venlo ingedeeld bij de depôts te Amersfoort en Leiden, als instructeurs"., 2751.
  - "Kwartierstaat van J.S.F. van Hoogstraten" (1 gevouwen diploma), gedateerd 1883. Inliggend notitie (1 velletje) betreffende W.H. Frieswijk en E.C. Frieswijk., 2752.
  - "De buskruitramp te Muiden" (2 vel), ongedateerd [januari 1933]. Incipit: "Toen dit ongeluk plaats had, was ik in garnizoen te Amsterdam en woonde Binnenamstel 145". Verslag van Jan Samuel François' optreden na de buskruitramp te Muiden op 19 januari 1883. Verhaalt onder meer van de vondst van het (zwaar verminkte) overschot van G. Jongkind. Opgeschreven als aanvulling op bijgevoegd herdenkingsartikel (krantenknipsel), 50 jaar na de ramp., 2753.
  - Brief (2 gevouwen vel in enveloppe), gedateerd 7 december 1887, van Jan, aan zijn moeder. incipit: "Ik weet werkelijk haast niet, waarmede ik beginnen zal"., 2754.
  - "Bericht" (1 vel, op militair formulier veldwachtrapport), gedateerd 20 september 1888, van Jan, 1e Luit. 1e Regt. Huzaren, geadresseerde onbekend. Incipit: "Ik heb de eer, UWEdGeb. te berichten alsdat ik hier in de beste orde Maandag avond rond 61/2 ben aangekomen"., 2755.
  - Brief (1 gevouwen, 2 losse vellen in enveloppe), gedateerd 6 augustus 1889, van Jan, aan zijn moeder. Incipit: "Ik erken dat ik het nu wel wat bont gemaakt heb"., 2756.
  - Brief (1 gevouwen vel in enveloppe), gedateerd 25 augustus 1889, van Jan, aan zijn moeder. Incipit: "Zooeven van Arnhem terugkomende, waar ik de courses bijwoonde"., 2757.
  - "Aandenken van den Rijcursus van Officieren van Onberedene Wapens en Diensten, 1888-1889 te Zutphen. Uit erkentelijkheid aan hunnen Instructeur den Heer J.S.F. van Hoogstraten, 1e Luitenant 1e Regt. Huzaren" (1 vel, gedrukt, op karton geplakt). Ondertekend door W. van Druijnen, A.A.J. Quanjer, T.C. Broeksma, U. Riedel, Dr. H.A. van der Hout, E.E.H. Faure, H.D.A. Götz, J.H. Niemeijer en P.C.J.P. Kroeze., 2758.
  - Brief (1 gevouwen vel), gedateerd 17 november [18]89, van C. v.d. Zon, vermoedelijk aan Jan (of één van zijn broers). Betreft uitnodiging om mevrouw v.d. Zon (een voormalige bediende van de geadresseerde) eens te komen bezoeken aan de Oude Vest 33-c te Den Haag. "ik blijf er dus bij er is maar Een Mijnheer van Hoogstraten"., 2759.
  - Briefkaart, gedateerd 28 april [1890], van zijn tante Anna Frieswijk, aan Jan. Betreft uitnodiging te komen eten met zijn aanstaande echtgenote ("Madelle v.S.")., 2760.
  - Aankondiging (1 gevouwen vel, gedrukt), gedateerd 21 mei 1890, door "Mevrouw van Hoogstraten geb. Frieswijk", van het huwelijk van Jan en Louisa [sic] Dorothea Adriana Petronella van Son, op 5 juni 1890., 2761.
  - Idem, maar dan door "Mevrouw de Dre van Hoogstraten geb. Frieswijk"., 2762.
  - Aankondiging (1 gevouwen vel, gedrukt), gedateerd 21 mei 1890, door "Mejuffrouw L.D.A.P. van Son", van haar huwelijk met Jan, op 5 juni 1890., 2763.
  - Idem (1 vel)., 2764.
  - Uitnodiging (1 kartonnetje, gedrukt, met alliantiewapen in reliëfdruk), van Jans moeder Marie v.H.-Frieswijk, voor een diner, op 21 mei 1890, ter gelegenheid van het voorgenomen huwelijk van haar zoon Jan en Louise van Son., 2765.
  - Idem., 2766.
  - Menu (1 kartonnetje, sneden verguld, gedrukt, met alliantiewapen in reliëfdruk) van het diner ter gelegenheid van het voorgenomen huwelijk van Jan en Louise van Son., 2767.
  - Idem. Gevlekt., 2768.
  - Nota van "Etablissement d'horticulture W.A. Zalme" voor verschillende (bruids)boeketten, ad ƒ 32,55, gedateerd 14 en 21 mei 1890., 2769.
  - "Afschrift eener Acte van Huwelijksvoorwaarden tusschen den Heer J.S.F. v. Hoogstraten en Mej. L.D.A. van Son" (katern van 16 p.), gedateerd 22 mei 1890, verleden voor W.J.M. de Bas, notaris te 's Gravenhage., 2770.
  - "Uittreksel eener acte van huwelijks-voorwaarden tusschen den heer J.S.F. v. Hoogstraten en Mejkvr. L.D.A. van Son" (katern van 4 p.), gedateerd 22 mei 1890, verleden voor W.J.M. de Bas, notaris te 's Gravenhage., 2771.
  - Uittreksel (1 vel, grotendeels voorbedrukt) uit het huwelijksregister van de burgerlijke stand van Bennebroek, gedateerd 4 juni 1890., 2772.
  - Briefkaart, gedateerd 31 mei 1890, van H. Hovy (de echtgenoot van Caroline Frieswijk, een zuster van de moeder van Jan), aan Jan., 2773.
  - Brief (1 gevouwen vel), gedateerd 2 juni 1890, van zijn oom J.A. Frieswijk, aan Jan. Betreft gelukwensen met het huwelijk van Jan en Louise van Son., 2774.
  - Briefkaart, gedateerd 3 augustus [1890], van zijn tantes A[nna] en C[onstance] Fr[ieswijk], aan Jan. Betreft verzoek bij Jan te komen eten "à la fortune du pot"., 2775.
  - Briefkaart, gedateerd 12 augustus [18]90, van zijn tante Anna Frieswijk, aan Jan en Louise. Betreft het passen op de kinderen van Marguerite (Jans zuster Margaretha? tijdens een door Jan en Louise georganiseerd feest)., 2776.
  - Brief (1 vel), op verso gedateerd "Kavallerie Manoeuvres 1890, 18-27 Sept.", van Jan, aan zijn echtgenote Louise. Incipit: "Als je dit leest dan zijn wij weder van elkander"., 2777.
  - Notitie (1 vel), gedateerd 6 oktober 1890, betreffende een schuld van ƒ 1.000,00 aan meubelmaker J. Ubink, ondertekend door J.S.F., 2778.
  - Procuratie (1 vel, deels voorbedrukt), gedateerd 20 december 1890, ondertekend door notaris A. Steenlack te Zutphen, Jan, Louise, en anderen., 2779.
  - Idem., 2780.
  - Uittreksel uit het huwelijksregister van de burgelijke stand van Bennebroek (1 vel, deels voorbedrukt), gedateerd 27 december 1890, waaruit blijkt dat Jan op 4 juni 1890 in het huwelijk is getreden met Louise Dorothea Adriënne van Son., 2781.
  - Telegram (1 vel), gedateerd 11 april [bedoeld wordt ongetwijfeld: maart] 1891, van Van Son, aan Jan: "Wire health Louise"., 2782.
  - Brief (1 gevouwen vel), gedateerd 23 december [18]91, van zijn oom W.M. Frieswijk, aan Jan. Betreft condoleance n.a.v. het overlijden van Jans zwager, Willem van Son., 2783.
  - Brief (1 gevouwen vel), gedateerd 12 mei [18]92, van zijn tante Anna Frieswijk, aan Jan. Betreft bedankje voor brief en foto., 2783.
  - Briefkaart, ongedateerd [poststempel van 30 mei 1892], van zijn tante Anna Frieswijk, aan Jan. Betreft bedankje voor condoleancebrief n.a.v. het overlijden van haar broer., 2784.
  - Ontvangstbewijs (1 vel), gedateerd 9 juli 1892, voor een bedrag van ƒ 5.264,14 aan successierechten over de nalatenschap van Louise van Son., 2785.
  - Brief (1 gevouwen vel), gedateerd 17 december [18]92, van zijn tante Anna Frieswijk, aan Jan. Betreft bedankje voor condoleance n.a.v. het overlijden van een broer van Anna., 2786.
  - Brief (1 gevouwen vel), gedateerd 2 april 1893, van zijn tante Constance Frieswijk, aan Jan. Betreft felicitatie met het voorgenomen huwelijk van Jan met Maria Arnoldina van Stralen (blijkens deze brief een vriendin van Jans eerste echtgenote, Louise van Son, die 17 maart 1891 overleden was)., 2787.
  - Brief (1 gevouwen vel), gedateerd 2 april 1893, van zijn tante Anna Frieswijk, aan Jan. Betreft felicitatie met het voorgenomen huwelijk van Jan met Maria Arnoldina van Stralen (ook blijkens deze brief een vriendin van Jans eerste echtgenote, Louise van Son, die 17 maart 1891 overleden was)., 2788.
  - Brief (1 gevouwen vel), gedateerd 3 april 1893, van "Uw U liefh. Oom en Tante Hovy", aan Jan. Betreft felicitatie met het voorgenomen huwelijk van Jan met Maria Arnoldina van Stralen (ook blijkens deze brief een vriendin van Jans eerste echtgenote, Louise van Son, die 17 maart 1891 overleden was)., 2789.
  - Brief (1 gevouwen vel), gedateerd 4 april 1893, van zijn oom W.M. Frieswijk, aan Jan. Betreft felicitatie met het voorgenomen huwelijk van Jan met Maria Arnoldina van Stralen., 2790.
  - Aankondiging (1 gevouwen vel, gedrukt), gedateerd 22 juni 1893 van het huwelijk van Jan en Maria Arnoldina van Stralen, waarvan de kerkelijke inzegining plaats zal vinden op 6 juli 1893., 2791.
  - Idem., 2792.
  - Idem., 2793.
  - Uitnodiging (1 vel, gedrukt), gedateerd juni 1893, van Janna van Stralen-van Lennep, voor een "Déjeuner" ter gelegenheid van het huwelijk van Jan en haar dochter Maria Arnoldina van Stralen., 2794.
  - Brief (1 gevouwen vel), gedateerd 24 juni 1893, van zijn oom W.M. Frieswijk, aan Jan. Betreft felicitatie met het voorgenomen huwelijk van Jan met Maria Arnoldina van Stralen., 2795.
  - "Uittreksel uit het register der gehuwden van de gemeente Haarlem" (1 vel, grotendeels voorbedrukt), gedateerd 5 juli 1893. Betreft het huwelijk van J.S.F. met Maria Arnoldina van Stralen., 2796.
  - Brief (1 gevouwen vel in enveloppe, in het Duits), gedateerd 17 maart [18]94, ondertekend "H. Horkel", aan Jan. Betreft het verzoek zo snel mogelijk af te reizen naar zijn moeder, aangezien deze "viel, sehr viel leidet unter dem veränderten Verhältniss mit Ihnen". Bijgesloten: Brief (1 gevouwen vel rouwpapier, in het Duits), gedateerd 16 maart [18]92, van dezelfde ("H. Horkel, Diaconessin"), aan dezelfde., 2797.
  - Brief (1 gevouwen vel), gedateerd 28 mei 1894, van J.L. Pierson, aan Jan. Incipit: "Bizonder speet het mij, dat ik verleden Vrijdag bij gelegenheid van uw bezoek niet tehuis was"., 2798.
  - Brief (1 gevouwen vel rouwpapier in enveloppe), gedateerd18 juli 1894, van zijn schoonzuster Lily van Son, aan Jan. Incipit: "Vriendelijk dank voor uwen welkomen brief., 2799.
  - Brief (1 gevouwen vel in enveloppe), gedateerd 24 juli 1894, van Ds. Jac. Anspach, aan Jan. Incipit: Mij is door iemand bij EUG. in militairen dienst, en uit mijne gemeente herkomstig, verteld, dat UEG. inlichting wenscht omtrent Vredestein te Ravenswaai"., 2800.
  - Brief (1 gevouwen vel), gedateerd 5 september [18]94, van zijn oom W.M. Frieswijk, aan Jan. Betreft bedankje voor brief., 2801.
  - "Eerste Grosse eener Hypothecaire Obligatie in hoofdsom groot ƒ 15.000,= [...] ten behoeve van Vrouwe Wed. O.S. van Hasselt-van Ommeren te Arnhem ten laste van den Heer J.S.F. van Hoogstraten" (katern van 2 gevouwen diplomata), gedateerd 30 oktober 1894., 2802.
  - Brief (1 gevouwen vel rouwpapier), gedateerd 30 maart 1895, van Jans oom H. Hovy, aan Jan. Betreft bedankbrief voor condoleance n.a.v. het overlijden van zijn echtgenote., 2803.
  - "Lijst van meubelen die uit den boedel stammen van mijne geachte schoonouders" (1 vel), ongedateerd. Ondertekend H. Hovy., 2804.
  - Brief (1 gevouwen vel rouwpapier), gedateerd 31 maart [18]95, van "tantes A[nna]. en C[onstance]. Fr[ieswijk].", aan Jan. Betreft bedankje voor condoleance n.a.v. het overlijden van hun zuster., 2805.
  - Briefkaart, gedateerd 13 mei [18]95, van zijn tante Anna Frieswijk, aan Jan. Betreft bedankje voor telegram., 2806.
  - Brief (1 gevouwen vel), gedateerd 28 mei 1895, van H.J. Hoogeveen, aan Jan. Incipit: "Tot mijn leedwezen was ik vrijdag den 17den dezer verhinderd de vergadering van het bestuur der zedelijke verbetering van gevangenen bij te wonen"., 2807.
  - Briefkaart, gedateerd 6 juni [18]95, van zijn tantes Anna en Constance Frieswijk, aan Jan. Betreft verjaardagswensen voor Jans 36e verjaardag., 2808.
  - Omslag (1 gevouwen vel) met correspondentie van Constance van Dedem. Hierin:, 2809.
    - Brief (1 gevouwen vel), gedateerd 22 maart 1895, van zijn nicht Constance van Dedem, aan Jan. Betreft bedankje voor gelukwensen n.a.v. de verloving van Constance., 2810.
    - Brief (1 gevouwen vel rouwpapier), gedateerd 7 juli 1895, van zijn nicht Constance van Dedem, aan Jan. Betreft bedankje voor huwelijksgeschenk (een "poivrier")., 2811.
    - Brief (1 gevouwen vel rouwpapier), gedateerd 20 augustus 1895, van zijn nicht Constance von Braun (?)-van Dedem, aan Jan. Betreft bedankje voor brief en portret., 2812.